【裁判字號】    95,訴,652
【裁判日期】    950630
【裁判案由】    毒品危害防制條例
【裁判全文】
臺灣臺北地方法院刑事判決               95年度訴字第652號
公  訴  人  臺灣臺北地方法院檢察署檢察官
被      告  甲○○
上列被告因毒品危害防制條例案件，經檢察官提起公訴（95年度
毒偵字第738號、95年度偵字第4953號），本院判決如下：
    主    文
甲○○連續施用第一級毒品，處有期徒刑拾月。扣案之第一級毒
品海洛因壹小包（淨重零‧零壹公克），沒收銷燬之，扣案之已
使用之注射針筒壹支、未使用之注射針筒支、夾鏈袋伍個、針
頭壹支、輸液套壹個、針頭蓋壹個，均沒收。又連續施用第二級
毒品，處有期徒刑肆月，扣案之安非他命吸食器壹組、吸管壹支
、夾鏈袋伍個，均沒收。應執行有期徒刑壹年，扣案之第一級毒
品海洛因壹小包（淨重零‧零壹公克），沒收銷燬之，扣案之已
使用之注射針筒壹支、未使用之注射針筒支、針頭壹支、輸液
套壹個、針頭蓋壹個、安非他命吸食器壹組、吸管壹支、夾鏈袋
伍個，均沒收。
    事    實
一、甲○○曾有違反麻醉藥品管理條例及毒品危害防制條例等前
    科，其中於民國九十一年間，因違反毒品危害防制條例案件
    ，經本院於九十一年八月十六日以九十一年度毒聲字第一五
    三九號裁定送觀察、勒戒後，認有繼續施用毒品傾向，經本
    院於同年十一月十八日以九十一年度毒聲字第二三八一號裁
    定令入戒治處所施以強制戒治一年，復經本院於九十二年五
    月二十一日以九十二年度毒聲字第九七三號裁定停止戒治，
    所餘戒治期間付保護管束，而於九十二年十月二十九日保護
    管束期滿執行完畢，經臺灣臺北地方法院檢察署檢察官於同
    年十二月十八日以九十二年度戒毒偵字第一九０號為不起訴
    處分確定。復於九十三年間，因違反毒品危害防制條例施用
    第一級、第二級毒品案件，經高等法院於九十四年三月十七
    日以九十三年度上訴字第三四四二號刑事判決判各處有期徒
    刑七月、有期徒刑三月，應執行有期徒刑九月，並經最高法
    院於九十四年五月十九日以九十四年度台上字第二六三二號
    案件駁回上訴確定在案。詎甲○○在上開強制戒治執行完畢
    釋放後，五年以內，又基於施用第一級毒品海洛因及第二級
    毒品安非他命之概括犯意，先後於九十四年六月三日上午七
    時四十分許經警對其製作警詢筆錄採尿送驗時起分別回溯二
    十四小時內之某時許及回溯九十六小時內之某時許（然應扣
    除自九十四年六月三日凌晨二時許為警查獲時起至同日上午
    七時四十分許經警對其採尿送驗時止之該段期間），以及同
    年月七日上午十時三十八分許經警對其製作警詢筆錄採尿送
    驗時起分別回溯二十四小時內之某時許及回溯九十六小時內
    之某時許（然應扣除自九十四年六月七日上午九時許為警查
    獲時起至同年月日上午十時三十八分許經警對其採尿送驗時
    止之該段期間），在臺北市○○區○○路一段二四二巷三五
    號二樓住處內，各以針筒注射及以吸食器燒烤成煙之方式，
    分別施用第一級毒品海洛因多次及第二級毒品安非他命多次
    。嗣先後於九十四年六月三日上午七時許，在其上開住處內
    為警搜索查獲，扣得安非他命吸食器一組、已使用之注射針
    筒一支、未使用之注射針筒三支、吸管一支、夾鏈袋五個、
    針頭一支、輸液套一個、針頭蓋一個；於同年月七日上午九
    時許，在臺北市○○區○○路一二二巷口，扣得第一級毒品
    海洛因一小包（淨重０‧０一公克）。
二、案經臺北市政府警察局中正第二分局及萬華分局分別報請臺
    灣臺北地方法院檢察署檢察官偵查起訴。
    理    由
一、訊據被告甲○○固坦承有施用第一級毒品海洛因及第二級毒
    品安非他命之事實，然辯稱：其除有於九十四年六月三日在
    其上開住處由友人貢艾群（業已死亡）將第一級毒品海洛因
    及第二級毒品安非他命摻入玻璃球吸食器內一同吸食外，別
    無施用之情事，其警詢筆錄係在其未陳述之情形下，員警自
    行擅打製作完成云云。經查：
  (一)按被告之自白，非出於強暴、脅迫、利誘、詐欺、疲勞訊問
    、違法羈押或其他不正之方法，且與事實相符者，得為證據
    ，刑事訴訟法第一百五十六條第一項定有明文。被告先後於
    上開時、地為警查獲後，經臺北市政府警察局中正第二分局
    及萬華分局員警分別對其製作警詢筆錄時，均係採一問一答
    ，邊問邊寫方式為之，且有全程連續錄音，警詢筆錄之內容
    ，雖非逐字記載，惟係依被告之陳述，記載要旨繕打而成，
    除其於九十四年六月七日上午九時四十六分許起至同日上午
    十時三十八分許止，在臺北市政府警察局萬華分局漢中派出
    所製作之警詢筆錄第二頁第十行，員警詢及：「警方是如何
    查獲你持有海洛因壹小包？」時，被告答稱：「是在車上查
    獲的。」，與警詢筆錄記載：「「警方執行盤查時在我安全
    帽上查獲上記物品。」不符外，餘均與被告所供大致相符，
    此業經本院勘驗被告二次之警詢錄音帶核閱無訛，製有勘驗
    筆錄一份在卷可稽，是被告辯稱其警詢筆錄係在未為任何陳
    述之情形下，由員警自行擅打製作完成云云，顯係違實之詞
    ，不足採信。又被告先後二次警詢筆錄之內容，既係出於其
    自由意思之陳述，且經全程連續錄音，警詢筆錄之記載復與
    被告所供內容大致相符，則其警詢筆錄記載內容之形式真正
    性即屬無疑，揆諸刑事訴訟法第一百條之一第二項規定意旨
    ，自得作為證據。
  (二)又被告確有施用第一級毒品海洛因及第二級毒品安非他命，
    且係分別將第一級毒品海洛因加水混合後，以注射針筒注射
    之方式施用第一級毒品海洛因，以及將第二級毒品安非他命
    放入玻璃球吸食器內燒烤使之霧化成煙之方式施用第二級毒
    品安非他命，而非以將第一級毒品海洛因及第二級毒品安非
    他命同時置入玻璃球吸食器內加熱燒烤成煙之方式，同時施
    用第一級毒品海洛因及第二級毒品安非他命之事實，業經被
    告於警詢時供稱：「我把安非他命放入玻璃求內燃燒後吸食
    。將海洛因和水一起放進注射針筒注射。」、「將海洛因加
    水混合，用注射針筒抽取後直接注射皮膚血管‧‧‧」等語
    （九十四年度偵字第一００一四號偵查卷第八頁；九十四年
    度毒偵字第一五九七號查卷第九頁），以及於偵查中供稱：
    「‧‧‧我用針頭注射海洛因‧‧‧」、「‧‧‧『打』海
    洛因。也有『吸』安非他命‧‧‧」等語不諱（九十四年度
    偵字第一００一四號偵查卷第三七頁；九十四年度毒偵字第
    一五九七號查卷第三二頁），且經將被告於上開時、地先後
    為警查獲後，在臺北市政府警察局萬華分局漢中派出所及中
    正第二分局泉州街派出所經警對其所採得之尿液送交鑑驗結
    果，確均呈嗎啡及安非他命陽性反應，此分別有臺北市政府
    警察局中正第二分局九十四年六月二十三日北市警中正二分
    刑字第０九四三一四三六八００號函、萬華分局九十四年一
    月一日北市警萬分刑字第０九四三二七三四０００號函暨函
    覆之臺灣檢驗科技股份有限公司濫用藥物尿液檢驗報告、結
    文、臺北市政府警察局偵辦毒品案件尿液檢體委驗單各一份
    附卷足憑（九十五年度偵字第四九五三號卷第四頁至第七頁
    ；九十五年度毒偵字第七三八號卷第四頁至第七頁），且經
    將被告於上開時、地為警查獲時所扣得之白色粉末一小包送
    交鑑驗結果，確含有第一級毒品海洛因成分，淨重０‧０一
    公克，亦有法務部調查局九十四年八月十八日調科壹字第０
    二０００七三０二號鑑定通知書一份在卷可按，據此，堪認
    被告辯稱其係同時施用第一級毒品海洛因及第二級毒品安非
    他命云云，亦係事後卸責之詞，不足採信。此外，復有安非
    他命吸食器一組、已使用之注射針筒一支、未使用之注射針
    筒三支、吸管一支、夾鏈袋五個、針頭一支、輸液套一個、
    針頭蓋一個扣案可資佐證。被告確有先後於九十四年六月三
    日上午七時四十分許經警對其製作警詢筆錄採尿送驗時起分
    別回溯二十四小時內之某時許及回溯九十六小時內之某時許
    （然應扣除自九十四年六月三日凌晨二時許為警查獲時起至
    同日上午七時四十分許經警對其採尿送驗時止之該段期間）
    ，以及同年月七日上午十時三十八分許經警對其製作警詢筆
    錄採尿送驗時起分別回溯二十四小時內之某時許及回溯九十
    六小時內之某時許（然應扣除自九十四年六月七日上午九時
    許為警查獲時起至同年月日上午十時三十八分許經警對其採
    尿送驗時止之該段期間），在其上開住處，分別以注射針筒
    注射之方式施用第一級毒品海洛因，以及將第二級毒品安非
    他命放入玻璃球吸食器內燒烤使之霧化成煙之方式施用第二
    級毒品安非他命多次之事實，洵堪認定。
二、被告曾有違反麻醉藥品管理條例及毒品危害防制條例等前科
    ，其中於九十一年間，因違反毒品危害防制條例案件，經本
    院於九十一年八月十六日以九十一年度毒聲字第一五三九號
    裁定送觀察、勒戒後，認有繼續施用毒品傾向，經本院於同
    年十一月十八日以九十一年度毒聲字第二三八一號裁定令入
    戒治處所施以強制戒治一年，復經本院於九十二年五月二十
    一日以九十二年度毒聲字第九七三號裁定停止戒治，所餘戒
    治期間付保護管束，而於九十二年十月二十九日保護管束期
    滿執行完畢，經臺灣臺北地方法院檢察署檢察官於同年十二
    月十八日以九十二年度戒毒偵字第一九０號為不起訴處分確
    定。復於九十三年間，因違反毒品危害防制條例施用第一級
    、第二級毒品案件，經高等法院於九十四年三月十七日以九
    十三年度上訴字第三四四二號刑事判決判各處有期徒刑七月
    、有期徒刑三月，應執行有期徒刑九月，並經最高法院於九
    十四年五月十九日以九十四年度台上字第二六三二號案件駁
    回上訴確定在案，此有臺灣高等法院被告前案紀錄表一份在
    卷可按。職是，被告在其上開違反毒品危害防制條例案件之
    強制戒治執行完畢釋放後，五年以內再犯本件施用第一級毒
    品及第二級毒品之罪之事實甚明。從而，本件事證明確，被
    告上開犯行，洵堪認定，應予依法論處。
三、核被告所為，係犯毒品危害防制條例第十條第一項之施用第
    一級毒品罪及同條第二項之施用第二級毒品罪。被告持有第
    一級毒品海洛因、第二級毒品安非他命進而施用，其持有第
    一級毒品海洛因、第二級毒品安非他命之低度行為，應分別
    為其施用第一級毒品海洛因、第二級毒品安非他命之高度行
    為所吸收，均不另論罪。被告上開多次施用第一級毒品海洛
    因及第二級毒品安非他命之犯行間，時間緊接，犯罪構成要
    件相同，均顯係基於概括犯意反覆為之，為連續犯，均應依
    刑法第五十六條規定，以一罪論並加重其刑。爰審酌被告前
    因施用毒品案件經觀察、勒戒及強制戒治執行完畢釋放後，
    仍不知戒除，又於上開時、地先後施用第一級毒品海洛因多
    次及第二級毒品安非他命多次、施用為自戕行為、所生危害
    及坦承犯行，犯後態度頗佳等一切情狀，各量處如主文所示
    之刑，並定其應執行之刑。扣案之第一級毒品海洛因一小包
    （淨重０‧０一公克），應依毒品危害防制條例第十八條第
    一項前段規定，諭知沒收銷燬之。至扣案之已使用之注射針
    筒一支、未使用之注射針筒三支、針頭一支、輸液套一個、
    針頭蓋一個、安非他命吸食器一組、吸管一支、夾鏈袋五個
    ，均係被告與其友人貢艾群所共有，且係供其本件施用第一
    級毒品海洛因及第二級毒品安非他命犯罪所用及預備所用之
    物，業經被告於警詢時及本院審理時供述在卷，扣案物中之
    已使用之注射針筒一支、未使用之注射針筒三支、針頭一支
    、輸液套一個、針頭蓋一個，應係供其施用第一級毒品海洛
    因所用或預備所用之物，另扣案之安非他命吸食器一組、吸
    管一支，應係供其施用第二級毒品安非他命所用之物，而夾
    鏈袋五個，則係供其施用第一級毒品海洛因及第二級毒品安
    非他命犯罪所用之物，均應依刑法第三十八條第一項第二款
    規定，併予宣告沒收。
據上論斷，刑事訴訟法第二百九十九條第一項前段，毒品危害防
制條例第十條第一項、第二項、第十八條第一項前段，刑法第十
一條前段、第五十六條、第五十一條第五款、第三十八條第一項
第二款，判決如主文。
本案經檢察官郭昭吟到庭執行職務。
中    華    民    國    95    年    6     月    30    日
                        臺灣臺北地方法院刑事第十五庭
                            審判長法  官  周祖民
                                  法  官  邱蓮華
                                  法  官  吳麗英
以上正本證明與原本無異
如不服本判決應於送達後10日內向本院提出上訴狀
                                  書記官  田華仁
中    華    民    國    95    年    6     月    30    日
附錄本案論罪科刑法條：
毒品危害防制條例第十條：施用第一級毒品者，處六月以上五年
                        以下有期徒刑。
                        施用第二級毒品者，處三年以下有期
                        徒刑。


司法院資訊處製作；財團法人民間司法改革基金會備份。
